【裁判字號】    97,訴,807
【裁判日期】    970708
【裁判案由】    毒品危害防制條例
【裁判全文】
臺灣板橋地方法院刑事判決               97年度訴字第807號
公  訴  人  臺灣板橋地方法院檢察署檢察官
被      告  甲○○
                    國民
上列被告因違反毒品危害防制條例案件，經檢察官提起公訴（97
年度毒偵字第143 號），本院於準備程序進行中，被告就被訴事
實為有罪之陳述，經告知被告簡式審判程序之旨，並聽取當事人
之意見後，裁定進行簡式審判程序判決如下：
    主  文
甲○○施用第一級毒品，累犯，處有期徒刑玖月，扣案之海洛因
壹包（驗後淨重零點伍零參陸公克）沒收銷燬之。又施用第二級
毒品，累犯，處有期徒刑伍月。應執行有期徒刑壹年，扣案之海
洛因壹包（驗後淨重零點伍零參陸公克）沒收銷燬之。
    事  實
一、甲○○於民國89年間，因施用毒品案件，經依本院裁定送觀
    察、勒戒後，認有繼續施用毒品傾向，復經本院裁定送戒治
    處所強制戒治，於90年5 月25日停止戒治，所餘期間付保護
    管束，而於90年12月13日強制戒治期滿，經臺灣板橋地方法
    院檢察署檢察官以91年度戒毒偵字第39號為不起訴處分確定
    。於同年間，因竊盜案件，經本院以89年度易字4603號判處
    有期徒刑4月，如易科罰金，以銀元300元折算1 日確定，嗣
    於90年9 月24日縮刑期滿執行完畢。於91年間，因贓物、竊
    盜案件，分別經本院以92年度簡字第311 號、92年度簡字第
    2988號各判處有期徒刑3月、有期徒刑3月，並經定應執行刑
    為有期徒刑5 月，嗣於93年11月15日縮刑期滿執行完畢（另
    於94年間，因施用毒品案件，經本院以94年度訴字第2304號
    判處有期徒刑7 月，上訴後，經臺灣高等法院判決上訴駁回
    確定。於95年間，因施用毒品案件，經本院以96年度訴緝字
    第109號判處有期徒刑8月確定。上開二罪分別經減刑為有期
    徒刑3月15日、有期徒刑4 月，應執行有期徒刑7月確定。於
    同年間，復因施用毒品案件，經臺灣高等法院以96年度上訴
    字第3396號分別判處有期徒刑5月、有期徒刑3月又15日確定
    ，與上開經減刑之二罪更定應執行刑為有期徒刑1年3月確定
    ，現仍受刑中）。詎其猶不知檢束慎行，明知海洛因及甲基
    安非他命分別係87年5 月20日公布施行，於同年月22日生效
    之毒品危害防制條例第2 條第2 項第1 款所規定之第一級毒
    品及同條例同條項第2 款所規定之第二級毒品，均不得施用
    及持有，竟基於施用第一級毒品海洛因之犯意，於96年12月
    18日8 時許，在臺北縣板橋市○○路○ 段319 號2 樓住處內
    ，施用第一級毒品海洛因1 次。復另行基於施用第二級毒品
    甲基安非他命之犯意，於96年12月18日為警採集其尿液之前
    96小時內某時許，在不詳處所，施用第二級毒品甲基安非他
    命1 次。嗣於96年12月18日20時30分許，在臺北縣板橋市○
    ○路○ 段315 號前為警徵得甲○○之自願性同意後進行搜索
    而查獲，並扣得海洛因1 包（驗後淨重0.5036公克）。復經
    警採集其尿液送驗結果，均呈鴉片類及安非他命類之陽性反
    應，而知悉上情。
二、案經臺北縣政府警察局三重分局報告臺灣板橋地方法院檢察
    署檢察官偵查起訴。
    理  由
一、上揭事實，業據被告於本院審理時供承不諱，並有臺灣檢驗
    科技股份有限公司97年1月4日出具之濫用藥物檢驗報告、臺
    北縣政府警察局三重分局查獲毒品案件被移送者姓名、代碼
    對照表、查獲涉嫌違反毒品危害防制條例案件毒品初步鑑驗
    報告單、交通部民用航空局航空醫務中心97年1月3日航藥鑑
    字第0970016 號毒品鑑定書、臺灣板橋地方法院檢察署刑案
    資料查註紀錄表、全國施用毒品案件紀錄表及臺灣高等法院
    被告前案紀錄表各1 份附卷可稽。矧人體施用甲基安非他命
    經尿液排出之時間，依施用量多寡、人體代謝功能、施用者
    之年齡及性別有所差異，惟一般而言，施用甲基安非他命者
    在96小時內所排出之尿液均有可能被檢出因施用甲基安非他
    命代謝後之甲基安非他命（安非他命類）陽性反應，此經法
    務部調查局證實，並為本院歷來審理施用甲基安非他命案件
    之職務上所知悉。此外，復有海洛因1 包（驗後淨重0.5036
    公克）扣案可佐，且該扣案物業經鑑定屬實等情，亦有上開
    交通部民用航空局航空醫務中心毒品鑑定書、臺北縣政府警
    察局三重分局毒品初步鑑驗報告書各1 份在卷可憑。事證明
    確，被告之犯行堪以認定。
二、按海洛因、甲基安非他命分別係毒品危害防制條例第2條第2
    項第1款、第2款所規定之第一、二級毒品，均不得施用及持
    有。被告竟各基於不同之犯意，分別在上開時地各施用第一
    級毒品海洛因及第二級毒品甲基安非他命，核其所為，係各
    犯毒品危害防制條例第10條第1項之施用第一級毒品罪及第1
    0條第2項之施用第二級毒品罪。被告所犯上開二罪間，犯意
    各別，構成要件互異，應分論併罰。被告因施用第一級毒品
    海洛因及第二級毒品甲基安非他命而分別非法持有之低度行
    為，應為施用之高度行為所吸收，不另論罪。又被告曾受如
    事實欄所述有期徒刑之執行完畢，此有臺灣板橋地方法院檢
    察署刑案資料查註紀錄表、臺灣高等法院被告前案紀錄表在
    卷可稽，其於5 年以內故意再犯本件有期徒刑以上之罪，為
    累犯，應依刑法第47條第1 項規定加重其刑。爰審酌被告有
    上開構成累犯之前科，兼衡其智識程度、生活狀況，其前因
    施用毒品案件，經法院裁定送觀察、勒戒及強制戒治後，經
    檢察官為不起訴處分確定，又犯本件之罪，業如前述，其施
    用第一級毒品海洛因及第二級毒品甲基安非他命，易戕害自
    己之身心，並活絡毒品違法交易市場，對社會造成重大危害
    ，被告犯罪之動機、目的、手段、次數、所生之危害及犯後
    坦承犯行之態度等一切情狀，各量處如主文所示之刑，並定
    其應執行之刑，以示懲儆。
三、扣案之海洛因1 包（驗後淨重0.5036公克），係查獲之毒品
    ，不問屬於犯人與否，應依毒品危害防制條例第18條第1 項
    前段規定宣告沒收銷燬之。
據上論斷，應依刑事訴訟法第273 條之1 第1 項、第299 條第1
項前段、毒品危害防制條例第10條第1 項、第2 項、第18條第1
項前段、刑法第11條前段、第47條第1 項、第51條第5 款，判決
如主文。
本案經檢察官黃佳權到庭執行職務。
中    華    民    國    97    年    7    月     8     日
                  刑事第二庭    法  官  楊千儀
上列正本證明與原本無異。
如不服本判決，應於判決送達後10日內明上訴理由，向本院提
出上訴狀（應附繕本），上訴於臺灣高等法院。
                                書記官  林美萍
中    華    民    國    97    年    7    月     8     日
附錄本案論罪科刑法條全文
毒品危害防制條例第10條
施用第一級毒品者，處6 月以上5 年以下有期徒刑。
施用第二級毒品者，處3 年以下有期徒刑。


司法院資訊處製作；財團法人民間司法改革基金會備份。
